Alejandro Sánchez

🛥 alejandrosanchezlirola@gmail.com 📞 606323621 🛅 linkedin.com/in/alejandro-sanchez-lirola

github.com/asanlir & https://asanlir.github.io/

SOBRE MÍ

Soy un apasionado de la tecnología en transición hacia el mundo de la Inteligencia Artificial. Mi experiencia militar me ha dotado de habilidades en resolución de problemas, coordinación de equipos y gestión administrativa en entornos dinámicos, siempre enfocado en alcanzar objetivos y construir relaciones efectivas.

EXPERIENCIA PROFESIONAL

Operador comercial N2 2024 – present

Renfe Viajeros S.A

- Realizo la comercialización y venta de los Títulos de Transporte, y el control de accesos en lo que afecta a trenes sin reserva de plaza.
- Atiendo, asesoro, informo y facilito el acceso y bajada al/del tren a todos los clientes, atendiendo especialmente a las personas de movilidad reducida y menores.
- Realizo campañas y encuestas, información, reclamaciones, contabilidad y caja, transportando documentos y pequeñas cantidades de efectivo para facilitar las ventas en las estaciones, utilizando los medios que la establezca para ello.
- Coordino operaciones en la estación, asegurando el flujo ordenado de pasajeros.
- Colaboro con el personal de seguridad para gestionar situaciones de emergencia o incidencias.
- Controlo el correcto funcionamiento de las instalaciones, recursos de los que esté dotada la estación y las prestaciones realizadas por terceros.

Soldado 2007 – 2024

Ministerio de Defensa

- Coordiné y realicé la interpretación de reuniones con responsables internacionales.
- Escolté a personalidades y mandatarios extranjeros.
- Custodié y vigilé material e instalaciones críticas.
- Estructuré y mandé unidades tácticas.

Auxiliar Técnico 2005 – 2007

FCC

- Organicé reuniones de la directiva de obra.
- Comprobé y replanteé planos utilizando AutoCAD.
- Efectué el control de calidad.

Universidad Autónoma de Madrid

Auxiliar Administrativo 2004 – 2005

Gesvalt

- Gestioné y digitalicé el archivo de tasaciones.
- Realicé la copia, encuadernado y distribución de proyectos.
- Me encargué del control de documentación.

EDUCACIÓN

Formación Avanzada en Competencias Digitales 2024

2023

2014

Formación en Competencias Digitales

Universidad Autónoma de Madrid

Acceso a la Universidad para mayores de 25 años

Universidad Nacional de Educación a Distancia - UNED

CERTIFICACIONES

PCEP - Certified Entry-Level Python Programmer

Python Institute

Python Essentials

CISCO

Azure AI Fundamentals

Microsoft

GitHub Universe Cloud Skills Challenge

Microsoft

Inteligencia Artificial y Analítica para Marketing

Escuela de Organización Industrial - EOI

Machine Learning aplicado usando Python

Smartmind

COMPETENCIAS

• Python • Git / GitHub

Machine Learning
 VSCode
 GitBash

IDIOMAS

Inglés

● ● ● ●

APTITUDES

Liderazgo | Proactividad | Trabajo en equipo | Comunicación | Adaptabilidad | Asertividad

• Azure